臺灣嘉義地方法院刑事判決
111年度智簡上字第2號
上  訴  人  臺灣嘉義地方檢察署檢察官
被      告  王景弘





上列上訴人因被告違反商標法案件，不服本院中華民國111年3月
22日111年度智簡字第5號第一審刑事簡易判決（聲請簡易判決處
刑案號：臺灣嘉義地方檢察署110年度偵字第10872號），提起上
訴，本院管轄第二審之合議庭判決如下：
    主  文
原判決撤銷。
王景弘犯商標法第九十七條之非法販賣侵害商標權之商品罪，處
拘役肆拾日，如易科罰金，以新臺幣壹仟元折算壹日。扣案如附
表二編號1至6所示侵害商標權之商品，均沒收。 
    事  實
一、王景弘明知如附表一註冊審定號所示商標及圖樣，分別係如
    附表一所示各商標權人向我國經濟部智慧財產局申請註冊核
    准登記取得商標權之註冊商標，指定使用於如附表一各編號
    所示之商品，現仍在商標專用期間內，未經上開商標權人之
    同意或授權，不得使用該商標於同一商品或類似商品，亦不
    得明知為仿冒前揭商標之商品而販賣、意圖販賣而持有、陳
    列、輸入。又該商標權人所生產製造使用上開商標圖樣之商
    品，在國際及國內市場行銷多年，具有相當之聲譽，為業者
    及一般消費大眾所熟知，屬相關大眾所共知之商標及商品。
    詎王景弘竟基於販賣仿冒商品之犯意，於民國110年3月間，
    透過淘寶購物網站自大陸地區向不詳賣家，以每件約新臺幣
    （下同）70元之價格，販入仿冒如附表一所示商標之衣服、
    褲子、外套後，至110年5月11日中午12時15分為警查獲日止
    ，以非固定地點擺攤陳列販售之流動攤販形式，在嘉義縣○○
    鄉市○街0號旁之市場，公開陳列擺攤，以每件100元之價格
    出售牟利，並售出約50件，賺取約5,000元之不法利益。嗣
    經警於110年5月11日中午12時15分持本院核發之搜索票前往
    王景弘位於嘉義縣○○市○○里0鄰○○○○00○00號之居所執行搜索
    ，扣得如附表二所示之仿冒商品，經送請商標權人驗證後，
    確認均係仿冒商標商品，始查悉上情。
二、案經阿迪達斯公司訴由內政部警政署保安警察第二總隊移送
    臺灣嘉義地方檢察署檢察官偵查後聲請簡易判決處刑。
    理  由
一、證據能力部分：
    被告以外之人於審判外之言詞或書面陳述，除法律有規定者
    外，不得作為證據，刑事訴訟法第159條第1項固定有明文。
    惟被告以外之人於審判外之陳述，雖不符同法第159條之1至
    第159 條之4 之規定，而經當事人於審判程序同意作為證據
    ，法院審酌該言詞陳述或書面陳述作成時之情況，認為適當
    者，亦得為證據；又當事人、代理人或辯護人於法院調查證
    據時，知有第159 條第1 項不得為證據之情形，而未於言詞
    辯論終結前聲明異議者，視為有前項之同意，同法第159 條
    之5第1項、第2項亦有明文規定。本判決下列認定事實所引
    用之所有供述證據，均經依法踐行調查證據程序，檢察官、
    被告王景弘對本判決所引用被告以外之人於審判外之言詞或
    書面陳述均同意有證據能力（見本院簡上卷第74至77頁），
    且迄於本院言詞辯論終結前均未表示異議，而該等證據之取
    得並無違法情形，且與本件待證事實具有關連性，核無證明
    力明顯過低之事由，本院審酌各該證據作成時之情況，並無
    不當之情形，認以之作為證據應屬適當，爰依刑事訴訟法第
    159 條之5 規定，認有證據能力。其餘資以認定本案犯罪事
    實之非供述證據（詳後述），亦查無違反法定程序取得之情
    形，依刑事訴訟法第158 條之4 反面解釋，應具證據能力。
二、上揭事實，業據被告於警詢、偵查及本院審理中均坦承不諱
    ，並有商標單筆詳細報表8張、鑑定報告書2份、內政部警政
    署保安警察第二總隊刑事警察大隊偵二隊查獲王景弘違反商
    標法查扣物品估價表、檢視書、產品鑑定書、本院110年度
    聲搜字第320號搜索票、內政部警政署保安警察第二總隊刑
    事警察大隊偵二隊搜索扣押筆錄、扣押物品收據、扣押物品
    目錄表、搜索現場及扣押物品照片、王景弘違反商標法扣押
    物品相片對照表、內政部警政署保安警察第二總隊扣押物品
    清單、臺灣嘉義地方檢察署扣押物品清單及本院贓證物品保
    管單各1份在卷，及扣案如附表二所示之仿冒商標商品衣褲
    可佐。足徵被告上開自白與事實相符，堪以採信，本件事證
    明確，被告犯行洵堪認定，應依法論科。
三、核被告所為，係犯商標法第97條之非法販賣侵害商標權之商
    品罪。另本件查獲經過為員警為求蒐證而取得如附表二編號
    2中所示侵害商標權商品1件，於形式上雖有買賣之約定，事
    實上員警並無成立買賣契約之真意，是被告該次販賣行為應
    僅屬未遂，惟商標法並未對販賣侵害商標權商品未遂之行為
    加以處罰，則被告此部分所為，並未構成販賣侵害商標權商
    品罪。被告意圖販賣而持有、陳列及輸入侵害商標權商品之
    低度行為，均為販賣之高度行為所吸收，不另論罪。被告自
    110年3月某日起，至同年5月11日為警查獲時為止，以相同
    之方法非法販賣侵害商標權商品，顯係基於同一犯罪決意而
    為，依一般社會通念，評價為一行為，較為合理，而屬刑法
    上之一行為。又被告以一行為，侵害如附表一所示數商標權
    人之法益，核屬同種想像競合犯，應依刑法第55條前段之規
    定，從一重論以一商標法第97條之非法販賣侵害商標權之商
    品罪處斷。
四、撤銷改判之理由及量刑說明：
  ㈠原審以被告罪證明確，予以論罪科刑固非無見，惟查：被告
    於本院審理時始與告訴人阿迪達斯公司以11萬元達成和解，
    並約定分期付款賠償告訴人之損失，目前已賠償第一、二期
    款項各1萬元，有阿迪達斯公司111年7月25日刑事陳報㈡狀暨
    和解契約書及本院電話紀錄表各1份（見本院智簡上卷第119
    至121、163頁）在卷可查，此對科刑時所應審酌之犯罪所生
    之危險或損害，及沒收犯罪所得是否有過苛之虞，均有所影
    響。原判決既有上揭未及審酌之處，即屬無從維持，應由本
    院合議庭予以撤銷改判。另檢察官上訴意旨雖以原審量刑過
    輕，指摘原判決不當，惟原判決既經撤銷，當由本院合議庭
    審酌包含檢察官上訴意旨在內之一切情狀，重新量刑，附此
    說明。
  ㈡爰以行為人之責任為基礎，審酌被告前已有三次非法販賣仿
    冒商標商品案件，分別經本院判處有期徒刑3月、拘役40日
    確定，及經臺灣彰化地方法院判處有期徒刑5月確定，有該
    判決及臺灣高等法院被告前案紀錄表存卷可查，竟仍不知悔
    改，明知商標具有辨識商品來源功用，竟仍再度販賣侵害商
    標權之商品，非但造成如附表一所示商標權人等蒙受銷售損
    失，亦使民眾對商品價值判斷形成混淆，令其等之合法商品
    信譽與品質受質疑，參以本件非法販賣之時間約2個多月，
    查扣如附表二所示之商品數量非少等情，其所為誠有不該，
    應予非難；惟念被告犯後坦承犯行，已與告訴人達成和解，
    並約定分期付款以賠償告訴人等之損失或損害，可認被告尚
    有悔意，兼衡被告自述教育程度為五專肄業，目前待業中，
    未婚，有一名今年大學剛畢業之成年子女，平時租屋獨居，
    月薪約2 萬多元，無重大疾病，尚有負債高達200多萬元之
    家庭生活經濟狀況，及審酌檢察官及告訴人對本案量刑之意
    見等一切情狀，量處如主文所示之刑，並諭知易科罰金折算
    標準。
五、沒收：
  ㈠按侵害商標權之物品，不問屬於犯罪行為人與否，沒收之，
    商標法第98條定有明文。查扣案如附表二所示之商品，經送
    如附表一所示各商標權人鑑定之結果，均屬仿冒商標商品，
    此有各商標權人出具之鑑定報告書附卷可參（見警卷第18、
    22至23、26頁），是上開商品均係侵害商標權之物品，應依
    商標法第98條之規定，宣告沒收。
  ㈡末按犯罪所得，屬於犯罪行為人者，沒收之；於全部或一部
    不能沒收或不宜執行沒收時，追徵其價額；犯罪所得已實際
    合法發還被害人者，不予宣告沒收或追徵，刑法第38條之1
    第1項前段、第3項、第5項分別定有明文。經查，被告販賣
    本案侵害商標權商品獲利共5,000元，均為犯罪所得，雖未
    扣案，然被告業已與告訴人以11萬元達成和解，而告訴人並
    已收取被告所支付之第一、二期賠償金額各1萬元（共2萬元
    ），詳如前述，已逾其犯罪所得數額，則就被告上開不法所
    得，認應已實際發還告訴人等，爰依刑法第38條之1第5項之
    規定，不予宣告沒收或追徵，附此敘明。
據上論斷，應依刑事訴訟法第455條之1第1項、第3項、第369條
第1項前段、第364條、第299條第1項前段（依判決精簡原則僅記
載程序法條文），判決如主文。
本案經檢察官謝雯璣、陳郁雯聲請簡易判決處刑，檢察官陳則銘
到庭執行職務。
中　　華　　民　　國　　111 　年　　8 　　月　　30　　日
                  刑事第二庭  審判長法  官  林正雄
                                    法  官  王品惠
                                    法  官  黃美綾
上列正本證明與原本無異。
本件不得上訴。　　　　　　　　　　　　　　　　　　
中　　華　　民　　國　　111 　年　　9 　　月　　1 　　日
                                    書記官  李承翰
附錄本案論罪科刑法條：
商標法第97條
明知他人所為之前二條商品而販賣，或意圖販賣而持有、陳列、
輸出或輸入者，處1 年以下有期徒刑、拘役或科或併科新臺幣5
萬元以下罰金；透過電子媒體或網路方式為之者，亦同。 
附表一：侵害商標權部分
編號 商標名稱 商標權人 註冊/ 審定號 指定商品 商標專用期限 1 Trefoil Version 5 （device mark） 德商阿迪達斯公司 00000000 衣服 117年1月31日 2 ADIDAS 同上  00000000 各種運動衣褲、運動訓練衣褲 111年10月31日 3 adidas ＆3-stripe device  同上 （原聯合商標00000000） 00000000 衣服 111年10月31日 4 adidas+trefoil device 同上 （原聯合商標00000000） 00000000 運動服裝、T恤、衣服 111年10月31日  5 NIKE & Swoosh Design 荷蘭商耐克創新有限合夥公司 （原聯合商標00000000） 00000000 衣服 118年9月30日 6 NIKE（墨色） 同上 00000000 各種衣服，包括運動服裝 118年9月30日 7 F（STYLISED）彩色 盧森堡商斐樂盧森堡有限公司 00000000 衣服 118年2月28日 8 FILA（LOGO）彩色 同上 00000000 衣服、褲子、T恤 119年8月31日 
附表二：扣案物品部分
編號 扣案物品名稱 數量 備註 1 侵害如附表一編號1至4所示註冊商標之衣服 250件 ⒈即本案扣押物品密封第1至3箱，均為警搜索扣得之物。 ⒉證據出處：鑑定報告書(見警卷第18頁)。 2 侵害如附表一編號1至4所示註冊商標之外套 6件 ⒈即本案扣押物品密封第3箱，其中1件為警方佯裝顧客購入，其餘均為警搜索扣得之物。 ⒉證據出處：鑑定報告書、電話記錄(見警卷第18頁，智簡卷第53頁)。 3 侵害如附表一編號1至4所示註冊商標之褲子 27件 ⒈即本案扣押物品密封第3箱，為警搜索扣得之物。 ⒉證據出處：鑑定報告書（見警卷第18頁） 4 侵害如附表一編號5至6所示註冊商標之衣服 185件 ⒈即本案扣押物品密封第4至5箱，為警搜索扣得之物。 ⒉證據出處：鑑定報告書（見警卷第22頁） 5 侵害如附表一編號5至6所示註冊商標之褲子 15件 ⒈即本案扣押物品密封第5箱，為警搜索扣得之物。 ⒉證據出處：鑑定報告書（見警卷第23頁） 6 侵害如附表一編號7至8所示註冊商標之衣服 58件 ⒈即本案扣押物品密封第6箱，為警搜索扣得之物。 ⒉證據出處：鑑定報告書（見警卷第26頁）